【裁判字號】    86,上易,67
【裁判日期】    891019
【裁判案由】    毀損債權
【裁判全文】
臺灣高等法院高雄分院刑事判決                      八十六年度上易字第六七號
    上  訴  人  丙○○
    即  自訴人
    被      告  甲○○
                乙○○
    共      同
    選任辯護人  謝信義
右上訴人因被告等毀損債權案件，不服臺灣屏東地方法院八十五年度自字第六九號中
華民國八十五年十月二十四日第一審判決，提起上訴，本院判決如左：
      主      文
原判決撤銷。
本件自訴不受理。
      理      由
一、自訴意旨略以：自訴人與被告甲○○於民國六十八年七月間訂定房屋合建契約，
    約定由被告甲○○及案外人吳添輝、吳清祥提供土地，由自訴人施工建造房屋十
    七棟，被告甲○○及案外人吳添輝、吳清祥分得七棟，其餘十棟歸自訴人。七十
    年五月間完工後，因被告甲○○等人拒絕履行土地所有權移轉登記義務，雙方涉
    訟於原審法院民事庭。民國七十二年七月二十日，被告甲○○與自訴人在原審法
    院民事庭成立訴訟上和解，和解內容為被告甲○○與案外人吳添輝於自訴人協助
    被告將所配得之房屋辦理使用執照完畢後，願將座落屏東市○○段如附圖所示斜
    線部分土地除六三八之二地號面積０、００三八公頃外，共計面積０、０七八二
    公頃移轉登記與自訴人。自訴人業經履行上開協助義務，惟被告甲○○迄今仍未
    將座落上開地段六三八之一（分割後地號變更為六三八之四地號）、六三九之四
    地號（分割後地號變更為六三九之八）土地如附圖所示己部分移轉登記與自訴人
    。詎被告甲○○竟與被告乙○○基於犯意之聯絡，共同意圖毀損自訴人上開債權
    ，於八十四年十一月二十九日以上開二筆土地向彰化商業銀行辦理借款設定最高
    限額抵押新台幣一百五十六萬元，因認被告二人涉有刑法第三百五十六條之損壞
    債權罪嫌云云。
二、按被告死亡者，應諭知不受理之判決，刑事訴訟法第三百零三條第五款定有明文
    。本件被告乙○○已於八十六年一月二十四日死亡、被告甲○○已於八十七年九
    月十六日死亡，此有屏東市戶政事務所函送之戶籍謄本可稽，依前揭說明自應諭
    知不受理之判決。
三、原審未審酌被告乙○○、甲○○業已死亡之事實，遽予實體之判決，自有未洽，
    自訴人上訴意旨，雖非以此為理由，惟原判決既有可議，自應由本院予以撤銷改
    判，並依前揭規定改為諭知不受理之判決，並不經言詞辯論而為之。
據上論結，應依刑事訴訟法第三百六十九條第一項前段、第三百六十四條、第三百四
十三條、第三百零三條第五款、第三百零七條，判決如主文。
中    華    民    國     八十九     年       十       月       十九     日
                              臺灣高等法院高雄分院刑事第七庭
                                  審判長法官  王光照
                                        法官  黃仁松
                                        法官  黃憲文
右正本證明與原本無異。
不得上訴。
                                      書記官  黃玉珠
中    華    民    國     八十九     年       十       月    二十三      日
                                                                        Ｋ


司法院資訊處製作；財團法人民間司法改革基金會備份。
